【裁判字號】    88,訴緝,165
【裁判日期】    891027
【裁判案由】    毒品危害防制條例
【裁判全文】
臺灣高雄地方法院刑事判決                        八十八年度訴緝字第一六五號
    公  訴  人  臺灣高雄地方法院檢察署檢察官
    被      告  甲○○
    指定辯護人  本院公設辯護人  乙○○
右列被告因煙毒等案件，經檢察官提起公訴 (八十六年度偵字第一六六一五號）及移
送併辦（八十七年偵字第一七一六八號、八十八年度偵字第二○八六號、八十八年度
毒偵字第三二四七號），本院判決如左：
    主  文
甲○○連續施用第一級毒品，免刑。又連續施用第二級毒品，免刑。
    事  實
一、甲○○基於概括之犯意，自民國八十六年五月十四日起至八十八年十月六日止（
    不含受公權力拘束之時間），連續在彰化縣員林鎮、台南市○○路○段及台中縣
    太平市○○路十六號等處所，分別以將海洛因滲入香煙方式施用第一級毒品海洛
    因多次，以玻璃管燒烤方式施用第二級毒品安非他命多次，平均約一至二週不等
    施用一次。嗣經警分別於下列時地查獲：於八十六年五月十五日凌晨零時許，
    在台南市○○路○段四七七號妃苑休閒咖啡店內，為警查獲；於八十七年六月
    十九日上午十一時許，在台南縣永康市○○街十一號，因遭本院通緝而為警捕獲
    ，並經本院於八十七年七月二日將甲○○裁定送觀察勒戒；於八十七年十一月
    二十七日停止戒治付保護管束期間，經台灣高雄地方法院檢察署採尿送驗，發覺
    甲○○復有施用安非他命，經本院以甲○○違反保護管束情節重大，而於八十八
    年二月九日裁定撤銷停止戒治，令入戒治處所施以強制戒治；於八十八年十月
    六日淩晨一時許，在嘉義市○○路中山加油站前，因遭本院通緝而為警查獲。
二、案經台南市警察局第五分局移送臺灣台南地方法院檢察署、嘉義市警察局第一分
    局移送台灣嘉義地方法院檢察署呈請台灣高等法院檢察署核令移轉台灣高雄地方
    法院檢察署檢察官偵查起訴，及臺灣高雄地方法院檢察署檢察官移送併辦。嗣甲
    ○○逃匿，經本院發佈通緝，於八十八年十月六日緝獲。
    理  由
一、右開事實，業據被告甲○○坦承不諱，而被告於八十六年五月十五日為警查獲時
    所採取之尿液經送鑑定結果檢出嗎啡呈陽性反應，且其於八十六年五月十五日、
    八十七年六月十九日、同年十一月二十七日及八十八年十月六日為警查獲時所採
    集之尿液並檢出甲基安非他命呈陽性反應，分別有台南市衛生局、嘉義市衛生局
    等單位之煙毒尿液檢驗成績書四件附卷可稽，是本件事證明確，被告上開犯行洵
    堪認定。
二、查海洛因、安非他命分別係毒品危害防制條例第二條第二項所稱之第一級毒品、
    第二級毒品，不得持有、施用，被告竟持之以施用，核其所為，係犯毒品危害防
    制條例第十條第一項之施用第一級毒品罪、同條第二項之施用第二級毒品罪。又
    被告持有海洛因、安非他命後，進而施用，其持有行為均應被其施用行為所吸收
    ，不另論罪。又其先後多次施用第一、二級毒品之犯行，時間緊密，犯意概括，
    所犯構成要件相同，為連續犯，依刑法第五十六條規定，以一罪論。被告所犯上
    開二罪，犯意各別，行為互異，應予分論併罰。又被告施用第一級海洛因、第二
    級毒品安非他命之行為，係自八十六年五月十四日起至八十八年十月六日止，其
    最後行為時均係在八十七年五月二十日毒品危害防制條例公布施行後而犯之，應
    依現行毒品危害防制條例第十條第一項、第二項規定處斷，非依公訴人所論之肅
    清煙毒條例第九條第一項、麻醉藥品管理條例第十三條之一第二項第四款規定論
    處，附此敘明。次按施用第一級毒品、第二級毒品，於審判程序中經送勒戒處所
    觀察、勒戒後，有繼續施用毒品傾向者，應裁定令入戒治處所施以強制戒治，此
    觀毒品危害防制條例第三十五條第三款、第二十條第一項、第二項規定自明，又
    按強制戒治執行已滿三月，戒治處所認無繼續戒治之必要者，得檢具事證，裁定
    停止戒治；前項停止期間，應付保護管束，其違反保護管束應遵守事項情節重大
    者，得裁定撤銷停止戒治，停止戒治之裁定經撤銷者，其停止之期間，不算入強
    制戒治期間；又強制戒治期滿，應為免刑之判決，毒品危害防制條例第二十二條
    第一項、第二項、第二十三條第一項、第三十五條第三款分別定有明文。查被告
    於八十六年五月十五日施用第一級毒品海洛因及第二級毒品安非他命之行為，已
    經本院於八十七年七月二日裁定被告送觀察勒戒，嗣因被告於觀察勒戒執行後，
    認有繼續施用毒品之傾向，再經本院於八十七年七月十六日裁定送強制戒治一年
    ，經執行三月後，因勒戒處所認無繼續戒治必要，經本院於八十七年十一月十八
    日裁定停止戒治，所餘期間並付保護管束，惟被告竟於保護管束期間，因違反保
    護管束應遵守事項情節重大，再經本院於八十八年二月九日裁定撤銷停止戒治，
    令入戒治處所施以強制戒治，執行期滿日期為八十九年六月十二日，此有本院上
    開觀察勒戒裁定書、強制戒治裁定書、停止戒治並付保護管束裁定書、撤銷停止
    戒治裁定書、臺灣高雄看守所附設勒戒處所八十七年七月十四日高所正戒勒字第
    一○八九號函附之證明書、本院戒治執行指揮書回證在卷可按，其既經強制戒治
    期滿，依毒品危害防制條例第三十五條第三款、第二十二條第二項、第二十三條
    第一項之規定，自應為免刑之諭知。
三、又被告於八十七年六月十九日施用第二級毒品安非他命之犯行（即八十七年度偵
    字第一七一六八號）；於八十七年十月六日施用第二級毒品安非他命之犯行（八
    十八年度毒偵字第三二四七號）；於八十七年十一月二十七日施用第二級毒品安
    非他命之犯行（八十八年度偵字第二○八六號），雖未據公訴人起訴，然本院認
    具有連續犯之裁判上一罪關係，基於審判不可分原則，自應一併予以審究。
據上論斷，應依刑事訴訟法第二百九十九條第一項但書，毒品危害防制條例第十條第
一項、第二項、第三十五條第三款、第二十三條第一項，刑法第十一條、第五十六條
，判決如主文。
中      華      民      國    八十九年      十      月    二十七    日
                                  臺灣高雄地方法院刑事第二庭
                                      法  官  施  柏  宏
右正本證明與原本無異。
如不服本判決，應於判決送達後十日內，向本院提出上訴狀。
                                      書記官  邱  秋  珍
中      華      民      國    八十九    年      十      月    二十七    日


司法院資訊處製作；財團法人民間司法改革基金會備份。
